fr: Système de freinage compatible: Compatible ABS; Compatible ESP/ESC; Mélangeable avec DOT 3; Mélangeable avec DOT 4; Mélangeable avec DOT 5.1; Non mélangeable (selon le fabricant); Autre/Non spécifié; Compatible avec le système antipatinage; Autre
sk-SK: Kompatibilný brzdový systém: Kompatibilné s ABS; Kompatibilné s ESP/ESC; Miešateľné s DOT 3; Miešateľné s DOT 4; Miešateľné s DOT 5.1; Nemiešateľné (podľa výrobcu); Iné/nešpecifikované; Kompatibilné s kontrolou trakcie; Iné
de: Kompatibles Bremssystem: ABS-kompatibel; ESP-/ESC-kompatibel; Mischbar mit DOT 3; Mischbar mit DOT 4; Mischbar mit DOT 5.1; Nicht mischbar (laut Hersteller); Sonstige/Keine Angabe; Traktionskontrollkompatibel; Sonstige
zh-TW: 相容煞車系統: 相容於 ABS; 相容於 ESP/ESC; 可與 DOT 3 混合; 可與 DOT 4 混合; 可與 DOT 5.1 混合; 不可混合 (依製造商規定); 其他/未指定; 相容於循跡控制系統; 其他
hr-HR: Kompatibilan sustav kočnice: Kompatibilno s ABS-om; Kompatibilno s ESP-om / ESC-om; Moguće miješati s DOT 3; Moguće miješati s DOT 4; Moguće miješati s DOT 5.1; Nije za miješanje (prema uputi proizvođača); Ostalo / nije navedeno; Kompatibilno s kontrolom proklizavanja; Ostalo
pt-PT: Sistema de travagem compatível: Compatível com ABS; Compatível com ESP/ESC; Misturável com DOT 3; Misturável com DOT 4; Misturável com DOT 5.1; Não misturável (conforme o fabricante); Outro/não especificado; Compatível com controlo de tração; Outro
tr: Uyumlu fren sistemi: ABS uyumlu; ESP/ESC uyumlu; DOT 3 ile karıştırılabilir; DOT 4 ile karıştırılabilir; DOT 5.1 ile karıştırılabilir; Karıştırılamaz (üreticiye göre); Diğer/Belirtilmemiş; Çekiş kontrolüyle uyumlu; Diğer
pl: Zgodny układ hamulcowy: Kompatybilne z ABS; Kompatybilne z ESP/ESC; Mieszalne z DOT 3; Mieszalne z DOT 4; Mieszalne z DOT 5.1; Niemieszalne (wg producenta); Inny / nie określono; Kompatybilne z kontrolą trakcji; Inny
cs: Kompatibilní brzdový systém: Kompatibilní s ABS; Kompatibilní s ESP/ESC; Mísitelné s DOT 3; Mísitelné s DOT 4; Mísitelné s DOT 5.1; Nemísitelné (dle výrobce); Ostatní / nespecifikováno; Kompatibilní s kontrolou trakce; Ostatní
it: Sistema frenante compatibile: Compatibile con ABS; Compatibile con ESP/ESC; Miscelabile con DOT 3; Miscelabile con DOT 4; Miscelabile con DOT 5.1; Non miscelabile (secondo il produttore); Altro/Non specificato; Compatibile con il controllo della trazione; Altro
zh-CN: 适用制动系统: 兼容 ABS; 兼容 ESP/ESC; 可与 DOT 3 混合; 可与 DOT 4 混合; 可与 DOT 5.1 混合; 不可混合（按制造商说明）; 其他/未指定; 牵引力控制系统兼容; 其他
sl-SI: Združljiv zavorni sistem: Združljivo z ABS; Združljivo z ESP/ESC; Združljivo za mešanje z DOT 3; Združljivo za mešanje z DOT 4; Združljivo za mešanje z DOT 5.1; Ni za mešanje (po navodilih proizvajalca); Drugo/ni določeno; Združljivo s sistemom za nadzor zdrsa; Drugo
vi: Hệ thống phanh tương thích: Tương thích ABS; Tương thích ESP/ESC; Có thể trộn với DOT 3; Có thể trộn với DOT 4; Có thể trộn với DOT 5.1; Không thể trộn (theo nhà sản xuất); Khác/Không chỉ định; Tương thích kiểm soát độ bám đường; Khác
nb: Kompatibelt bremsesystem: ABS-kompatibel; ESP/ESC-kompatibel; Kan blandes med DOT 3; Kan blandes med DOT 4; Kan blandes med DOT 5.1; Kan ikke blandes (ifølge produsent); Annet / ikke spesifisert; Kompatibel med antispinn; Annet
ja: 対応ブレーキシステム: ABS対応; ESP/ESC対応; DOT 3と混合可能; DOT 4と混合可能; DOT 5.1と混合可能; 混合不可 (メーカー指定); その他/指定なし; トラクションコントロール対応; その他
es: Sistema de frenos compatible: Compatible con ABS; Compatible con ESP/ESC; Mezclable con DOT 3; Mezclable con DOT 4; Mezclable con DOT 5.1; No mezclable (según el fabricante); Otro/no especificado; Compatible con control de tracción; Otro
bg-BG: Съвместима спирачна система: Съвместима с ABS; Съвместима с ESP/ESC; Може да се смесва с DOT 3; Може да се смесва с DOT 4; Може да се смесва с DOT 5.1; Не се смесва (според производителя); Друго/Не е посочено; Съвместима с контрол на сцеплението; Друго
pt-BR: Sistema de freio compatível: Compatível com ABS; Compatível com ESP/ESC; Misturável com DOT 3; Misturável com DOT 4; Misturável com DOT 5.1; Não misturável (conforme o fabricante); Outro/Não especificado; Compatível com controle de tração; Outro
da: Kompatibelt bremsesystem: ABS-kompatibel; ESP/ESC-kompatibel; Kan blandes med DOT 3; Kan blandes med DOT 4; Kan blandes med DOT 5.1; Kan ikke blandes (ifølge producent); Andet/ikke angivet; Kompatibel med traction control; Andet
el: Συμβατό σύστημα φρένων: Συμβατό με ABS; Συμβατό με ESP/ESC; Αναμειγνύεται με DOT 3; Αναμειγνύεται με DOT 4; Αναμειγνύεται με DOT 5.1; Δεν αναμειγνύεται (σύμφωνα με τον κατασκευαστή); Άλλο/Δεν διευκρινίζεται; Συμβατό με σύστημα ελέγχου πρόσφυσης; Άλλο
ro-RO: Sistem de frânare compatibil: Compatibil cu ABS; Compatibil cu ESP/ESC; Se poate amesteca cu DOT 3; Se poate amesteca cu DOT 4; Se poate amesteca cu DOT 5.1; Nu se poate amesteca (conform producătorului); Altele/Nespecificat; Compatibil cu controlul tracțiunii; Altele
lt-LT: Suderinama stabdžių sistema: Suderinama su ABS; Suderinama su ESP / ESC; Maišoma su DOT 3; Maišoma su DOT 4; Maišoma su DOT 5.1; Nemaišoma (pagal gamintoją); Kita / nenurodyta; Suderinama su traukos kontrole; Kita
nl: Compatibel remsysteem: ABS-compatibel; ESP/ESC-compatibel; Mengbaar met DOT 3; Mengbaar met DOT 4; Mengbaar met DOT 5.1; Niet mengbaar (volgens fabrikant); Overige/niet gespecificeerd; Traction control-compatibel; Overige
fi: Yhteensopiva jarrujärjestelmä: ABS-yhteensopiva; ESP-/ESC-yhteensopiva; Sekoitettavissa DOT 3:n kanssa; Sekoitettavissa DOT 4:n kanssa; Sekoitettavissa DOT 5.1:n kanssa; Ei sekoitettavissa (valmistajan mukaan); Muu / ei määritetty; Luistoneston kanssa yhteensopiva; Muu
ko: 호환 브레이크 시스템: ABS 호환; ESP/ESC 호환; DOT 3와 혼합 가능; DOT 4와 혼합 가능; DOT 5.1과 혼합 가능; 혼합 불가(제조업체 기준); 기타/지정되지 않음; 트랙션 컨트롤 호환; 기타
hu: Kompatibilis fékrendszer: ABS-kompatibilis; ESP/ESC-kompatibilis; DOT 3-mal keverhető; DOT 4-gyel keverhető; DOT 5.1-gyel keverhető; Nem keverhető (a gyártó szerint); Egyéb / nincs megadva; Kipörgésgátlóval kompatibilis; Egyéb
en: Compatible brake system: ABS compatible; ESP/ESC compatible; Mixable with DOT 3; Mixable with DOT 4; Mixable with DOT 5.1; Not mixable (per manufacturer); Other/Not specified; Traction control compatible; Other
ru: Совместимая тормозная система: Совместимо с ABS; Совместимо с ESP/ESC; Смешивается с DOT 3; Смешивается с DOT 4; Смешивается с DOT 5.1; Не смешивается (по данным производителя); Другое / Не указано; Совместимо с антипробуксовочной системой; Другое
th: ระบบเบรกที่ใช้งานร่วมกันได้: รองรับระบบ ABS; รองรับระบบ ESP/ESC; ผสมกับ DOT 3 ได้; ผสมกับ DOT 4 ได้; ผสมกับ DOT 5.1 ได้; ไม่สามารถผสมได้ (ตามข้อมูลผู้ผลิต); อื่นๆ/ไม่ระบุ; รองรับระบบป้องกันล้อหมุนฟรี; อื่นๆ
sv: Kompatibelt bromssystem: Kompatibel med ABS; Kompatibel med ESP/ESC; Blandbar med DOT 3; Blandbar med DOT 4; Blandbar med DOT 5.1; Ej blandbar (enligt tillverkaren); Övrigt/Ej angivet; Kompatibel med antispinn; Övrigt